Inventaris van de kopieën der Doop-, Trouw- en Begraafboeken (DTB) van Katwijk
Nationaal Archief, Den Haag
DTB kopie Zuid-Holland; Katwijk
DTB Katwijk
0 0
GEDTBZH061
??? meter; ??? inventarisnummers
Gescande fotokopieën van normale geschreven en gedrukte teksten. De Nederlandstalige stukken van vóór ca. 1700 zijn geschreven in het gotische cursiefschrift, met name in de oud-Hollandse klerkencursief.
Nationaal Archief, Den Haag
Nederduits gereformeerde gemeente te Katwijk
Rooms-katholieke parochie te Katwijk
Ambachtsbestuur ("gerecht", "burgemeesters", "Wet", "schepenen", "commissarissen", gequalificeerden) van Katwijk
Burgerlijke Stand van de gemeente Katwijk
De doopregisters bevatten naast de doopdatum de volledige namen van de ouders en de voornaam van het gedoopte kind. Daarnaast worden soms ook de doopgetuigen en / of peetouders genoemd. De trouwregisters bevatten naast de datum van (onder)trouw de namen van bruidegom en bruid. Daarnaast treft men dikwijls aanvullende gegevens aan, zoals plaats van herkomst, woonadres, de vermelding dat de persoon weduwnaar of weduwe is en eventueel de naam van de vorige partner. Wanneer de partners uit verschillende plaatsen afkomstig zijn of elders trouwen, vindt men ook gegevens omtrent afgegeven attestaties van de huwelijksafkondigingen. De begraafregisters bevatten op datum van aangifte de naam van de begraven persoon. In enkele gevallen wordt ook de datum van overlijden gegeven. Bij (minderjarige) kinderen wordt meestal de naam van de vader vermeld; bij vrouwen en weduwen soms de naam van de echtgenoot. Aanvullende gegevens over de begraafplaats en het luiden van de klok komen zelden voor.
Archiefvorming
Geschiedenis van het archiefbeheer
De verwerving van het archief
3.04
Aanwijzingen voor de gebruiker
Openbaarheidsbeperkingen
Volledig openbaar
De collectie is een duplicaat van een archief in eigen beheer.
Materiële beperkingen
Aanvraaginstructie
Van de documenten die in deze archiefinventaris zijn beschreven, kunnen de originelen niet geraadpleegd worden. Deze zijn overgedragen aan het gemeentebestuur van de gemeente vanwaar ze afkomstig zijn, ter opneming en bewaring in de gemeentelijke archiefbewaarplaats.
Verwant materiaal
Beschikbaarheid van kopieën
Beschrijving van de series en archiefbestanddelen
- KATWIJK (DTB)
  De Nederduits gereformeerde gemeente van Katwijk en Valkenburg was tot 1599 ongedeeld. In 1599 werd Katwijk aan Zee echter verzelfstandigd. In 1619 werd ook Valkenburg afzonderlijk geinstitueerd. Vgl. A.J. van der Aa, Aardrijkskundig woordenboek, sub voce.
  Zie voor Rooms-Katholiek Katwijk: Oegstgeest en Wassenaar.
  - Katwijk aan de Rijn, A.
    - GEREFORMEERD, a.
      - Doopboeken., 1613-1812.; 1-5
        - 1613-1637 juli., 1
        - 1637 november 15-1669 mei 12., 2
        - 1671 mei 24-1727 november 16., 3.I-3.II
          - 1671-1699., 3.I
          - 1700-1727., 3.II
        - 1727 december 7-1812 januari 22., 4.I-4.III
          - 1727-1764., 4.I
          - 1765-1799., 4.II
          - 1800-1812., 4.III
        - 1793-1808 januari 10., 5
          "Contra-boek".
      - Trouwboeken., 1657-1811.; 6-7.II
        - 1657 augustus 12-1708., 6
        - 1709-1811 mei 5., 7.I-7.II
          - 1709-1750., 7.I
          - 1751-1811., 7.II
  - Katwijk aan Zee, B.
    - GEREFORMEERD, a.
      - Doopboeken., 1643-1812.; 8.I-9.IV
        - 1643 augustus 30-1699 januari 24, 1671 mei 31-1761 april 12., 8.I-8.III
          - 1643-1719., 8.I
          - 1720-1741., 8.II
          - 1742-1761., 8.III
        - 1761 april 19-1812 januari 16., 9.I-9.IV
          - 1761-1774., 9.I
          - 1775-1787., 9.II
          - 1788-1799., 9.III
          - 1800-1812., 9.IV
      - Trouwboeken., 1614-1811.; 10-12
        - 1614-1619, 1637 juni 20-1720 mei 19., 10
          De datering is aanvankelijk beperkt tot vermelding van het huwelijksjaar. Voorin: lidmatenregister d.d. 1626 mei 18, lidmatenregister eerste helft 17e eeuw, trouwinschrijvingen, zonder datum maar c. 1600.
        - 1720 mei 26-1761 april 4., 11
        - 1761 april 18-1794 november 24, 1809 november 4-1811 october 31., 12
          Achterin drie bladen met trouwinschrijvingen uit 1793 maart 15-1795 juni 1. Over 1793-1794 wijken de trouwinschrijvingen op onderdelen af van het register.
  - Beide Katwijken en Het Zand, C.
    - GERECHT, a.
      - Ondertrouw- en trouwboeken., 1720-1811.; 13.I-14A.V
        - 1720-1801., 13.I-13.II
          - 1720-1794., 13.I
          - 1795-1801., 13.II
        - 1802-1811 november., 14
        - Bijlagen, merendeels huwelijksaangiften, tot het trouwboek. 1806-1811., 14A-14A.V
          - 1806., 14A.I
          - 1807., 14A.II
          - 1808., 14A.III
          - 1809., 14A.IV
          - 1810-1811., 14A.V
    - GEQUALIFICEERDEN, b.
      - Register van aangegeven lijken., 1806-1811.; 15